【裁判字號】    98,易,3184
【裁判日期】    981023
【裁判案由】    毒品危害防制條例
【裁判全文】
臺灣臺中地方法院刑事判決              98年度易字第3184號
公  訴  人  臺灣臺中地方法院檢察署檢察官
被      告  乙○○
上列被告因違反毒品危害防制條例案件，經檢察官提起公訴（98
年度毒偵字第2731號），本院依簡式審判程序，判決如下：
    主  文
乙○○施用第二級毒品，累犯，處有期徒刑捌月，扣案之第二級
毒品甲基安非他命壹包（驗餘淨重零點肆壹參公克及內含甲基安
非他命難以析離之包裝袋壹個）沒收銷燬之。
    事  實
一、乙○○前於民國89年間因施用毒品案件，先後2 次送觀察、
    勒戒後，均認無繼續施用毒品之傾向，分別於89年3 月21日
    、89年12月7日執行完畢釋放。又於上開觀察勒戒執行完畢
    釋放後5年內之90年間，因違反毒品危害防制條例案件，經
    送強制戒治並提起公訴，戒治部分於90年12月29日因停止戒
    治付保護管束未經撤銷，視為執行完畢；刑罰部分，則經本
    院判處有期徒刑5月確定。另於96年間，因違反毒品危害防
    制條例案件，經本院以96年度中簡字第216號判決判處有期
    徒刑6月確定，並於97年1月18日易科罰金執行完畢。
二、詎仍不知戒絕毒癮，復基於施用第二級毒品甲基安非他命之
    犯意，於98年7月7日上午8時許，在臺中縣大里市○○路○段
    91巷34號住處內，以將第二級毒品甲基安非他命置於玻璃球
    內點火加熱燒烤起煙後而吸食其煙霧之方式，施用第二級毒
    品甲基安非他命1次。嗣為警於98年7月7日下午1時20分許，
    在臺中縣大里市○○路157巷37之2號前查獲，當場扣得第二
    級毒品甲基安非他命1包（驗餘淨重0.413公克），復為警於
    98年7月7日下午14時許採其尿液送驗，亦呈甲基安非他命陽
    性反應，始查悉上情。
三、案經臺中縣警察局霧峰分局報告臺灣臺中地方法院檢察署檢
    察官偵查起訴。
    理  由
一、按本案被告乙○○所犯係死刑、無期徒刑、最輕本刑為 3年
    以上有期徒刑以外之罪，其於審理程序就前揭被訴事實為有
    罪之陳述，經本院告知簡式審判程序之旨，並聽取其與公訴
    人之意見後，認無不得或不宜改依簡式審判程序進行之情形
    ，爰依刑事訴訟法第273條之 1第1項規定，裁定本件進行簡
    式審判程序，合先敘明。
二、上開事實，業據被告乙○○於本院準備程序及審理時坦承不
    諱（見本院98年10月13日準備程序筆錄、審判筆錄），且經
    警採集其尿液鑑驗結果，確呈安非他命、甲基安非他命等陽
    性反應，此有臺中縣警察局霧峰分局尿液真實姓名對照表及
    詮昕科技股份有限公司濫用藥物尿液檢驗報告各1份附卷可
    稽，復有扣案之第二級毒品甲基安非他命1包資佐證，而該
    扣案之第二級毒品甲基安非他命1包，經送行政院衛生署草
    屯療養院鑑定結果確有第二級毒品甲基安非他命成分，此有
    行政院衛生署草屯療養院草療鑑字第0980800003號鑑定書1
    紙附卷可憑。再者，被告前於89年間因施用毒品案件，先後
    2次送觀察、勒戒後，均認無繼續施用毒品之傾向，分別於
    89年3月21日、89年12月7日執行完畢釋放，然其於上開觀察
    勒戒執行完畢釋放後5年內之90年間，再因違反毒品危害防
    制條例案件，經送強制戒治並提起公訴，戒治部分於90年12
    月29日因停止戒治付保護管束未經撤銷，視為執行完畢，刑
    罰部分，並經本院判處有期徒刑5月確定等情，有臺灣高等
    法院被告前案紀錄表在卷可查，是被告於89年12月7日觀察
    勒戒執行完畢後至本案之施用毒品犯行，雖已逾5年，然其
    於上述觀察勒戒執行完畢後5年內仍有上開施用毒品犯行，
    並因此經判處罪刑確定，業如前述，即無重行再予觀察勒戒
    之必要，應逕由公訴人予以起訴（參照最高法院95年台非字
    第59號判決、95年台上字第1071號判決及同院95年第7次刑
    事庭會議決議、97年度5次刑事庭會議決議）。從而，本案
    事證已明，被告上開犯行堪予認定。
三、核被告乙○○所為，係犯毒品危害防制條例第10條第 2項之
    施用第二級毒品罪。被告持有甲基安非他命之低度行為，應
    為其施用甲基安非他命之高度行為所吸收，不另論罪。被告
    有如事實欄一所示之有期徒刑執行完畢情形，有卷附臺灣高
    等法院被告前案紀錄表可按，其於5年以內故意再犯本案有
    期徒刑以上之罪，為累犯，應依刑法第47條第1項規定加重
    其刑。爰審酌被告前有違反麻醉藥品管理條例、毒品危害防
    制條例等前科紀錄，素行非佳，前因施用毒品犯行，經觀察
    勒戒、強制戒治之處遇，猶未能戒除毒癮，迭次違犯施用毒
    品罪，顯無視毒品對健康之戕害及法律杜絕毒品之禁令，惟
    衡酌施用毒品係屬自戕行為，被告犯罪手段尚屬平和，亦未
    因而危害他人，所生損害尚非鉅大，及被告犯後至本院始坦
    承犯行，態度尚可，暨施用毒品者均有相當程度之成癮性及
    心理依賴，其犯罪心態與一般刑事犯罪之本質不同，應側重
    適當之醫學治療及心理矯治為宜等一切情狀，爰量處如主文
    所示之刑，另公訴人雖對被告具體求刑判處有期徒刑10月，
    惟本院衡酌上情，認判處如主文所示之刑，已足收警惕之效
    ，附此敘明。扣案之第二級毒品甲基安非他命1包(驗餘淨重
    0.413公克及內含甲基安非他命難以析離之包裝袋1個)，係
    查獲之毒品，應依毒品危害防制條例第18條第1項前段規定
    ，宣告沒收銷燬之。
據上論斷，應依刑事訴訟法第273條之1第1項、第299條第1項前
段，毒品危害防制條例第10條第2項、第18條第1項前段，刑法第
11條、第47條第1項，判決如主文。
本案經檢察官甲○○到庭執行職務。
中    華    民    國    98    年    10    月    23    日
                        臺灣臺中地方法院刑事第七庭
                            法  官  林美玲
以上正本證明與原本無異。
如不服本判決應於收受判決後10日內向本院提出上訴書狀，並應
敘述具體理由；其未敘述上訴理由者，應於上訴期間屆滿後20日
內向本院補提理由書（均須按他造當事人之人數附繕本）「切勿
逕送上級法院」。
                            書記官  莊金屏
中    華    民    國    98    年    10    月    23    日
附錄論罪科刑法條
毒品危害防制條例第10條第2項
施用第二級毒品者，處3年以下有期徒刑。


司法院資訊處製作；財團法人民間司法改革基金會備份。
